【裁判字號】    89,易,4876
【裁判日期】    900108
【裁判案由】    竊盜
【裁判全文】
臺灣高雄地方法院刑事判決                        八十九年度易字第四八七六號
    公  訴  人  臺灣高雄地方法院檢察署檢察官
    被      告  甲○○
    被      告  丁○○
    右  一  人
    選任辯護人  張賜龍
右列被告因竊盜案件，經檢察官提起公訴（八十九年度偵字第二二六五六號），本院
判決如左：
    主  文
甲○○、丁○○共同攜帶兇器竊盜，未遂，各處有期徒刑伍月，均緩刑貳年，緩刑期
內付保護管束。
扣案之Ｔ型板手壹支沒收。
    事  實
一、甲○○、丁○○共同意圖為自己不法之所有，於民國八十九年十月五日十五時四
    十五分許，在高雄市前金區○○○路一三六號小騎士速食店前，由丁○○騎乘甲○○所使用車號ＦＯＴ─六六八號機車在旁把風，甲○○則以路旁拾得之可供兇
    器使用之Ｔ型扳手一支，撬壞乙○○所有車號ＫＲＸ─二二一號重型機車之鎖頭
    、輪胎大鎖（毀損部分未據告訴），並發動機車引擎欲竊取該機車，惟因該機裝
    有暗鎖無法啟動而未得手，旋經路過該處之員警發覺，當場逮獲，並扣得Ｔ型扳
    手一支。
二、案經高雄市政府警察局苓雅分局移送臺灣高雄地方法院檢察署檢察官偵查起訴。
    理  由
一、訊據被告甲○○對於右揭時地持Ｔ型扳手竊取ＦＯＴ─六六八號機車未得手之事
    實供認不諱；被告丁○○固不否認有在旁等候甲○○之事實，惟矢口否認有共同
    竊取機車之犯行，辯稱：當時甲○○去買飲料，我騎的機車是停在七賢路右轉自
    強路那邊等他，沒有看到他在偷機車，不是在一旁把風，見到警員要逃跑是因無
    照駕駛之故云云。經查，被告丁○○在旁把風之事實，業據證人即當場查獲本件
    之員警陳正吉到庭證述：「當時我與許顯明、丙○○○○在柴山受常年訓練，我
    們沒有穿制服，開巡邏車，我們在案發現場斜對面在停紅綠燈，就有男、女共騎
    一部機車停在我們車旁邊告訴我們說斜前面那二個年輕在偷機車，我看見甲○○
    在失竊的機車上用扣案的Ｔ型扳手在敲機車的電門，丁○○騎在機車上，機車在
    發動中，車頭朝馬路，他的車子緊停在紅磚道下，而被害人的車子停在紅磚道上
    ，丁○○的車子距離甲○○不到一公尺遠，二個人是平行，我們將警車斜著衝到
    被告偷車的地方，甲○○看見我們馬上將Ｔ型扳手丟到地方跳上丁○○的機車上
    ，他們就往七賢路往東方向跑，結果因車子重心不穩，丁○○的車子就倒在地上
    ，他們二人均受傷，我們檢查被害人的車子的電門已被打開了，大鎖被打開丟在
    旁邊，因行李箱的暗鎖沒有被打開，故甲○○一直在發動引擎但發動不起來」等
    語、員警許顯明證陳：「本案由我們查獲，當時我們警車在停紅錄燈，有一男一
    女共騎一部機車騎過來我們說有人在前面偷機車，我們就看見甲○○座在要偷的
    機車上在開龍頭鎖，我們過去時甲○○就將大鎖丟到地上跳到丁○○的機車上要
    跑，該大鎖已被破壞了，才跑一下子就因緊張滑倒」等語、及員警張連成證稱：
    「我們的警車在停紅錄燈有民眾過來向我們報案說有人在偷機車，我看見甲○○
    座在要偷的機車上，該車子的大鎖都被破壞了，另一位被告丁○○騎在另一部機
    車上在等甲○○，車子還在發動在等甲○○，我們就急速轉彎到去抓被告，被告
    甲○○看見我們就將大鎖丟在地上跳到丁○○的機車上要逃跑，若不是因被告緊
  張滑倒我們根本抓不到他們」等語明確（八十九年十二月五日、二十二日），並
    酌以卷附證人陳正吉繪製之現場圖及被害人機車停放與被告二人之相關位置之照
    片六幀亦互核一致，並經被害人乙○○證述其機車車頭朝七賢路停放在小騎士速
    食店前紅磚道上等語屬實，是依當時情景，足認被告丁○○應明知被告甲○○有
    持Ｔ型扳手行竊機車之行為，且由伊在場把風任務之事實至明，否則豈有在明知
    被告甲○○在從事犯罪行為之情形下，猶與之並行待在現場，且於警員欲將警車
    開至行竊地點時，迅將所騎之機車繞過警車後，停於被告甲○○行竊地點之對街
    以接應被告甲○○上車，而徒置自己陷於遭人誤為竊嫌之危險之理；被告丁○○
    雖仍以前開情詞置辯，而被告甲○○於審理中亦附和其詞，自承僅其一人行竊，
    丁○○不知情等語在卷，然經本院隔訊問，被告二人就其等至七賢路上小騎士速
    食店前，何人先提議買飲及被告丁○○有無表示要喝飲料及是否出錢等節所述不
    相一致，且互為齟齬；足證被告甲○○自承係由伊一人下手行竊，丁○○不知情
    等語，顯係迴護之詞，尚難為被告丁○○有利之認定；況苟如被告丁○○所言，
    係因害怕被警員再次查獲無照駕駛故而騎車逃跑為真，則其既自承是時騎在自強
    路上等被告甲○○買飲料，衡情大可直接沿自強路亦或右轉七賢路往鹽埕區反於
    警車方向逃跑以躲避警員之查緝，待躲過警員後再返回原處接被告甲○○上車方
    符常理，其不此之圖，反有騎機車至對面以待被告甲○○上車後再加速逃逸之舉
    ，益徵被告丁○○所辯，要屬事後卸責之詞，殊難採信。又被害人乙○○於前開
    時、地遭竊等節，亦據其於警訊及本院審理時指述綦詳，並有贓物認領保管收據
    一紙在卷可稽，復有Ｔ型扳手一支扣案可資佐憑，事證明確，被告二人犯行洵堪
    認定。
二、扣案之Ｔ字型扳手一支，為鐵製，長約十公分，前端尖銳之利器，經本院當庭勘
    驗無訛，是該Ｔ字型扳手在客觀上足對人之身體、生命構成威脅，應屬刑法第三
    百二十一條第一項第三款規定之兇器，被告二人持以竊取機車未得手，核其等所
    為，係犯刑法第三百二十一條第二項、第一項第三款之攜帶兇器竊盜未遂罪。被
    告等已著手於竊盜行為之實施，然尚未將該車駛離或發動，即為警查獲，此據上
    開證人陳正吉、乙○○證述在卷，其等未將他人財物置於自己實力支配之下，即
    為警查獲，為未遂犯，酌依刑法第二十六條前段之規定，減輕其刑，公訴人認係
    既遂犯，容有誤會。又被告甲○○、丁○○二人就上開犯行有犯意聯絡及行為之
    分擔，均為共同正犯。爰審酌被告二人身強體健，僅因一己之私慾，即恣意攜帶
    兇器竊取他人財物，所生危害非輕，惟念其等犯後態度尚稱良好，所得財物價值
    非鉅，且經被害人領回，未擴大損害之範圍等一切情狀，量處如主文所示之刑。
    又查被告二人前均未曾受有期徒刑以上刑之宣告，有臺灣高等法院被告二人全國
    前案紀錄表各一紙附卷可稽，因一時貪圖私利而未及深思熟慮，致罹刑章，經此
    次科刑後，當能知所警惕，而無再犯之虞，本院認被告二人所受之宣告刑，以暫
    不執行為適當，併予宣告緩刑二年，以啟自新。被告二人於緩刑期間內，有付保
    護管束之必要，爰依法付保護管束。至扣案之Ｔ字型扳手一支為被告甲○○所有
    ，且係供犯罪所用之物，業據其供明在卷，爰依刑法第三十八條第一項第二款規
    定，併予宣告沒收之。
據上論斷，應依刑事訴訟法第二百九十九條第一項前段，刑法第二十八條、第三百二
十一條第二項、第一項第三款、第七十四條第一款、第九十三條第一項、第三十八條
第一項第二款，判決如主文。
中      華      民      國      九十    年      一      月      八      日
                                  臺灣高雄地方法院刑事第三庭
                                      法    官  柯彩燕
右正本證明與原本無異。
如不服本判決，應於判決送達後十日內，向本院提出上訴狀。
                                書記官    楊真芬
中    華    民    國      九十      年      一      月      十一      日


司法院資訊處製作；財團法人民間司法改革基金會備份。
